臺灣臺東地方法院簡易庭裁定　　　　　 100年度東秩字第33號
移送機關　　臺東縣警察局臺東分局
被移送人　　王晹睿
上列被移送人因違反社會秩序維護法案件，經移送機關以中華民
國100年12月1日信警偵字第1000052035號移送書移送審理，本院
裁定如下：
    主  文
王晹睿於公務員依法執行職務者，以顯然不當行動相加，尚未達
強暴脅迫或侮辱之程度，處罰鍰新臺幣貳仟元。
王晹睿被移送於公務員依法執行職務者，以顯然不當言詞相加，
尚未達強暴脅迫或侮辱之程度部分，不罰。
    事實及理由
一、王晹睿於民國100年11月28日早上8時15分許，在臺東縣臺東
    市○○路652 號前，因以手推攤架方式販賣玉石類商品，經
    員警依違反道路交通管理處罰條例第82條第1項第10 款當場
    舉發時，竟心生不滿，而以其頭部頂撞錄影機鏡頭等顯然不
    當之行動相加，惟尚未達強暴脅迫或侮辱之程度。
二、訊據被移送人矢口否認有上揭非行，辯稱並沒有用頭頂撞警
    方蒐證之錄影機，只是往前靠攝影機很近，讓員警拍的更清
    楚云云。惟查，上揭事實業據當時取締被移送人之員警田英
    傑製作之職務報告書、刑案現場圖、臺東縣警察局舉發違反
    道路交通管理事件通知單，及現場蒐證錄影經翻拍成照片 5
    張（警卷第4、8-11 頁），足認被移送人有上述所載頂撞攝
    影機之非行。至被移送人之上揭辯稱，可從翻拍照片圖一至
    四（警卷第9頁），清楚知悉被移送人係步步逼近錄影機，
    最後還以頭部撞擊錄影鏡頭，致使錄影畫面呈現烏黑一片，
    是被移送人之抗辯尚非可採。且果若如被移送人所言，僅係
    想讓員警拍的清楚，則從上揭翻拍照片圖一便可清楚拍攝到
    被移送人之畫面，豈有被移送人仍持續前往錄影鏡頭方面邁
    進之理。爰審酌被移送人於公務員依法執行職務時，以顯然
    不當之言詞及行動相加，已違反社會秩序，兼衡其違反社會
    秩序維護法之動機、手段、犯後態度等一切情狀，裁處如主
    文所示之罰鍰。
三、移送意旨另以被移送人於上開時地，在員警依法執行職務時
    ，亦以「昨天已出示過，今天未帶證件」、「要找縣長及警
    察局長」等顯然不當之言詞相加，惟尚未達強暴脅迫或侮辱
    之程度，因認被移送人涉有社會秩序維護法第85條第1 款之
    非行等語。惟被移送人依法本有對員警依法執行職務之行為
    異議或陳述之權利，而稽之被移送人之上開話語，核屬一般
    民眾針對員警處分之異議及陳述，難認上開話語係屬不當之
    言詞，自應為被移送人不罰之諭知。
據上論斷，應依社會秩序維護法第45條第1項、第2項、第46 條
第1項、第85條第1款，裁定如主文。
中    華    民    國    100    年   12    月    26    日
                  臺東簡易庭   法  官    侯弘偉
以上正本證明與原本無異。
如不服本裁定，應於裁定送達後5日內向本院提出抗告狀（須附
繕本）。
「切勿逕送上級法院」
                               書記官     洪幸如
中    華    民    國   100    年    12    月    26    日